台灣雲林地方法院刑事判決　　　　　　　　　　　　九十一年度訴字第一０一號
　　公 訴 人　台灣雲林地方法院檢察署檢察官
　　被　　告　甲○○
右列被告因違反毒品危害防制條例案件，經檢察官提起公訴（台灣雲林地方法院檢察
署九十一年度毒偵字第八五號），審理中檢察官移送併案（台灣彰化地方法院檢察署
九十一年度毒偵字第三九八號），本院判決如左：
    主  文
甲○○連續施用第一級毒品，處有期徒刑柒月，扣案之海洛因一袋（淨重０‧０七公
克）沒收銷燬之；又連續施用第二級毒品，處有期徒刑肆月。有期徒刑部分應執行有
期徒刑拾月。
    事  實
一、甲○○前因施用毒品案件，經依本院以九十年度毒聲字第三三八號及九十年度毒
    聲字第一０五一號先後二次裁定送觀察、勒戒後，均無繼續施用毒品之傾向，由
    台灣雲林地方法院檢察署檢察官分別於民國（下同）九十年三月二十八日以九十
    年度毒偵字第三七六號、九十年十二月十三日以九十年度毒偵字第九三七、一四
    三八號處分不起訴。其又：(一)基於施用第一級毒品海洛因之概括犯意，自九十年
    十二月二十四日起，至九十一年二月八日止，在雲林縣土庫鎮○○里○○街六八
    巷七十號家中，以海洛因摻入香菸吸食之方式，連續施用第一級毒品海洛因多次
    。(二)另基於施用第二級毒品甲基安非他命之概括犯意，自九十年十二月二十四日
    起，至九十一年二月八日止，在雲林縣土庫鎮○○里○○街六八巷七十號家中，
    以玻璃過濾器內置甲基安非他命加熱吸用霧化氣體之方式，連續施用第二級毒品
    甲基安非他命多次。
二、嗣為警於九十年十二月二十七日依毒品危害防制條例第二十五條第二項規定強制
    採驗尿液，送驗結果呈嗎啡及甲基安非他命陽性反應。案經雲林縣警察局虎尾分
    局報請台灣雲林地方法院檢察署檢察官偵查起訴。
三、又於九十一年二月八日二十一時二十五分許，在彰化縣溪州鄉○○○路口闖紅燈
    未遵守警察之指揮停車，而經警追至彰化縣溪州鄉○○村○○路與中華路口攔下
    ，為警查扣到其持有之海洛因一袋，淨重０‧０七公克，並採尿送驗，尿中驗出
    嗎啡及甲基安非他命陽性反應。案經彰化縣警察局北斗分局報請台灣彰化地方法
    院檢察署檢察官移請台灣雲林地方法院檢察署檢察官移送本院併案審理。
    理  由
一、經查：(一)右揭施用海洛因及甲基安非他命之事實，業據被告於審理中坦承不諱，
    且被告二次為警查獲時所採之尿液，經檢驗結果均呈嗎啡及甲基安非他命陽性反
    應，有詮昕科技股份有限公司濫用藥物尿液檢驗報告、彰化縣政府衛生局煙毒尿
    液檢驗成績書各一件在卷可稽。此外，扣案之白粉一袋，經送法務部調查局鑑定
    結果，確認係海洛因，淨重０‧０七公克，有法務部調查局鑑定通知書一件在卷
    可稽，堪以認定。(二)而其之前因施用第一、二級毒品案件，二次經依本院裁定送
    觀察、勒戒後，均認無繼續施用毒品之傾向，由台灣雲林地方法院檢察署檢察官
    於九十年三月二十八日以九十年度毒偵字第三七六號、九十年十二月十三日以九
    十年度毒偵字第九三七、一四三八號不起訴處分確定，亦有各該不起訴處分書列
    印本二件在卷可按，也可以認定。
二、(一)按海洛因、甲基安非他命分別為毒品危害防制條例第二條第二項第一款、第二
    款所規定之第一級、第二級毒品；核被告施用海洛因及甲基安非他命之行為，分
    別犯毒品危害防制條例第十條第一項之施用第一級毒品罪及同條第二項之施用第
    二級毒品罪。至於被告為施用而持有第一級及第二級毒品，其持有之低度行為，
    已為施用之高度行為所吸收，均不另論罪。(二)其先後數施用第一級毒品行為，及
    先後數施用第二級毒品之行為，均時間緊接，犯罪構成要件相同，顯係基於概括
    之犯意為之，均為連續犯，皆應依刑法第五十六條之規定論以一罪，並加重其刑
    。本案移送併辦部分，雖未經檢察官提起公訴，惟被告該部分犯行，與起訴部分
    有連續犯關係，屬裁判上一罪，依審判不可分原則，本院自得併予審理。(三)被告
    施用第一級毒品及第二級毒品二罪間，犯意各別，罪名互殊，應予分論併罰。(四)
    爰審酌被告無其他犯罪前科，之前觀察勒戒成效不佳等一切情狀，量處如主文所
    示之刑，並定應執行刑。(五)扣案之海洛因一袋（淨重０‧０七公克），應依毒品
    危害防制條例第十八條第一項前段規定，沒收銷燬之。
據上論斷，應依刑事訴訟法第二百九十九條第一項前段，毒品危害防制條例第十條第
一項、第二項、第二十條第三項、第十八條第一項前段，刑法第十一條前段、第五十
六條、第五十一條第五款，判決如主文。
本案經檢察官乙○○偵查起訴，檢察官王富哲到庭執行職務。
中      華      民      國      九十一  年      十      月      七      日
                                      台灣雲林地方法院刑事第一庭
                                              法  官  林  輝  煌
右正本證明與原本無異。
如不服本判決，應於送達後十日內向本院提出上訴狀（須附繕本），上訴於台灣高等
法院台南分院。
                                              書記官  陳  美  華
中      華      民      國      九十一  年      十      月      七      日
附錄本案論罪科刑法條全文：
毒品危害防制條例
第十條
  施用第一級毒品者，處六月以上五年以下有期徒刑。
  施用第二級毒品者，處三年以下有期徒刑。
第十八條
  查獲之毒品及專供製造或施用毒品之器具，不問屬於犯人與否，均沒收銷燬之。但
  合於醫藥或研究之用者，得不予銷燬。
  前項合於醫藥或研究用毒品或器具之管理辦法，由法務部會同行政院衛生署定之。
